臺灣臺北地方法院民事簡易判決
110年度店簡字第1607號
原      告  大帝貿易有限公司

法定代理人  蔡彥伯  
訴訟代理人  鍾佩伶  

被      告  格上汽車租賃股份有限公司

法定代理人  陳俊    
上列當事人間請求確認本票債權不存在事件，本院判決如下： 
　　主　文
原告之訴駁回。
訴訟費用由原告負擔。
　　理　由
一、原告主張：被告持有伊為發票人、如附表所示之所示之本票
    2紙（下合稱系爭本票）聲請強制執行獲准，惟系爭本票表
    彰之債務均已結清，被告亦已將系爭本票原本返還伊，惟該
    准予強制執行之裁定造成伊融資時之困擾，希望能撤銷該裁
    定或記載已失效、終結等語，並聲明：系爭本票之執行命令
    應予撤銷。
二、按簡易訴訟事件原告之訴，依其所訴之事實，在法律上顯無
    理由者，法院得不經言詞辯論，逕以判決駁回之。但其情形
    可以補正者，審判長應定期間先命補正。民事訴訟法第436
    條第2項準用同法第249條第2項第2款定有明文。所謂顯無理
    由，指原告主張未符一貫性審查要件（立法理由參照），而
    關於原告請求之一貫性審查，區分事實主張之一貫性審查及
    權利主張之一貫性審查。於前者而言，先暫認原告所主張之
    事實為眞實，就其所主張之訴訟標的法律關係，依實體法予
    以法律要件評價，如其所主張之事實足以導出其權利主張，
    始具備事實主張之一貫性；於後者而言，通過前者審查之後
    ，繼而再依實體法予以法律效果評價，如足以導出原告所為
    應受判決事項之聲明（訴之聲明），始具備權利主張之一貫
    性。此二者均具備一貫性，原告之訴訟上請求即通過一貫性
    審查。如在此階段原告之請求未通過一貫性審查，其訴屬顯
    無理由，不必再就被告之答辯進行重要性審查，亦不必再調
    查證據，即得駁回其訴。
三、經查：
　㈠、系爭本票經本院以110年度司票字第8809號裁定（下稱系爭
      裁定）准予強制執行，有系爭裁定附卷可稽，首堪認定屬
      實。而本票為絕對有價證券，其權利行使與本票占有不可
      分離關係，債權人須執有本票，始得主張該本票上所表彰
      之權利，原告既自承兩造已結清債務，被告亦已將系爭本
      票均交還原告，並提出本票及授權書影本為證（本院卷第
      43至49頁），倘屬實情，被告既不再持有系爭本票，自不
      得在未提出本票之情形下開啟強制執行程序，是本件並無
      所謂「執行命令」可供撤銷。
　㈡、至原告另陳稱因債務結清請求撤銷系爭裁定或註記結清、
      失效部分，因法院受理執票人准予強制執行之聲請，僅就
      本票形式上之要件是否具備予以審查，至該本票債務有無
      因清償而消滅，如有爭執，應另循訴訟程序解決（最高法
      院56年度台抗字第714號判例【註】意旨參照），是本票
      債務是否業經清償而消滅並非法院審查判斷准予強制執行
      之裁定有無錯誤之要件，原告自不得據此訴請撤銷；系爭
      裁定無確認實體法律關係存否之效力，僅係法院（司法事
      務官）當下就是否應予核發所為之判斷，並依法院組織法
      第83條公開其內容，難信原告得以嗣後兩造結清債務為由
      ，要求法院在先前作成之裁判另加註記。
　㈢、綜上所述，原告主張兩造已結清債務、被告已交還系爭本
      票等節縱令屬實，其既無執行命令可撤銷，亦不得認其得
      據此撤銷系爭裁定或另加註記，依上開法條及說明，其訴
      為顯無理由，且難認有補正之可能，爰不經言詞辯論，逕
      以判決駁回之。
四、訴訟費用負擔之依據：民事訴訟法第78條。
中　　華　　民　　國　　110 　年　　11　　月　　18　　日
                  新店簡易庭法  官　林志煌
上正本證明與原本無異。
對於本件判決如有不服，應於收受送達後20日內向本院提出上訴
書狀，上訴於本院合議庭，並按他造當事人之人數附具繕本。
如委任律師提起上訴者，應一併繳納上訴審裁判費。
中　　華　　民　　國　　110 　年　　11　　月　　18　　日
                            書記官  陳柏志
註：本判決所引用判例，依據民國108年7月4日施行之法院組織
法第57條之1第2項之規定，其效力與未經選編為判例之最高法院
裁判相同。
附表：（金額單位均為新臺幣）
編號 票面金額 准予強制執行金額 週年利率 發票日 到期日 利息起算日 1 720,000元 622,000元 18% 民國108年1月28日 民國110年4月29日 民國110年4月29日 2 478,800元 478,800元 18% 民國108年1月28日 民國110年4月29日 民國110年4月29日 註：即本院110年度司票字第8809號裁定准予強制執行之本票。